Contato

Taubaté - SP (12) 996010682 (Mobile) vanribeiro.dev@gmail.com

www.linkedin.com/in/vanribeiro (LinkedIn) vanribeiro.github.io/ (Portfolio) dev.to/vanribeiro (Blog)

Principais competências

Integração contínua Storybook

Resolução de problemas

Languages

Português (Native or Bilingual) Espanhol (Limited Working) Inglês (Professional Working)

Certifications

Consultas SQL: avançando no SQL com MySQL

Azure OpenAI - Conceitos e Prática

Semana OmniStack 11

Documentação Front-End - do Design System ao Storybook

CSS Fundamentals

Honors-Awards

Accelerate Impact

We Believe Everyone Counts

We have a passion for technology and innovate purpose

Inspire Greatness

Publications

Formatação de Moedas com Java Formatando números e moedas com toLocaleString()

Vanessa Ribeiro

Front-end Developer at Avanade | JavaScript | React | NodeJS | HTML | CSS

Taubaté, São Paulo, Brasil

Resumo

Minha jornada profissional é marcada pela paixão por tecnologia e inovação. Na Avanade, contribuo com soluções técnicas para diversas necessidades através de tecnologias como HTML, CSS, JavaScript e ReactJS.

Meu foco está em criar experiências de usuário envolventes e resolver problemas práticos. A colaboração e o contínuo aperfeiçoamento técnico são fundamentais na minha missão de entregar projetos que geram impacto e impulsionam o sucesso do negócio.

Experiência

Avanade

Analista Desenvolvedora Front-End maio de 2022 - Present (2 anos 2 meses) Brasil

Vanessa Ribeiro Desenvolvimento Web Front-End junho de 2018 - Present (6 anos 1 mês)

Taubaté e Região, Brasil

Estudo de tecnologias para desenvolvimento de aplicações web com ênfase em Front-End.

Leanwork Group

Desenvolvedora Front-End
agosto de 2020 - março de 2022 (1 ano 8 meses)

Taubaté, Sao Paulo, Brazil

Atuei em diferentes projetos, mas o último incluía a atuação em customização do produto Leancommerce e foi onde atuei por mais tempo. Este produto oferece serviço de customização para e-commerce que atendem o varejo.

Responsabilidades:

- manutenção da plataforma de acordo com a necessidade
- suporte a solicitações de clientes
- customização da loja de novos clientes com base no layout desenhado pela equipe de criação

Tecnologias que usei na Leancommerce:

- HTML/CSS/JavaScript
- Git
- Azure DevOps
- Bootstrap
- jQuery
- AngularJS
- XD

Tecnologias que usei outros projetos:

- HTML/CSS/JavaScript
- ReactJS
- NextJS
- SASS
- PugJS

Freelance, self-employed Desenvolvedora Web Front-End julho de 2020 - agosto de 2020 (2 meses)

Taubaté, São Paulo, Brasil

Desenvolvimento de páginas e aplicações Web com HTML5, CSS3, JavaScript e ReactJS.

ISA CTEEP

4 anos 3 meses

Assistente Apoio Administrativo Junior abril de 2013 - setembro de 2013 (6 meses)

Taubaté

Apoio administrativo na Regional Taubaté. Controles diversos. Atendimento ao público e rotinas administrativas.

Auxiliar Adminstrativo I julho de 2009 - março de 2013 (3 anos 9 meses)

Taubaté - SP

Apoio administrativo na Regional Taubaté. Controles diversos. Atendimento ao público e rotinas administrativas.

Brink's ePago Operadora de Caixa outubro de 2007 - outubro de 2008 (1 ano 1 mês) Taubaté, São Paulo

Atendimento ao publico e rotinas de caixa.

Formação acadêmica

Anhanguera Educacional
Bacharel em Ciência da Computação, Exatas · (2011 - 2016)

Maestro Fêgo Camargo Básico em Artes Visuais, Artes Visuais, Dança e Teatro · (2020 - 2021)